臺灣高等法院刑事裁定
111年度抗字第1776號
抗  告  人  
即  受刑人  李冠霖



上列抗告人即受刑人因聲請定其應執行刑案件，不服臺灣桃園地
方法院中華民國111年10月20日裁定（111年度聲字第3019號），
提起抗告，本院裁定如下：
    主  文
抗告駁回。                                             
    理  由
一、聲請意旨略以：受刑人甲○○因犯傷害等案件，先後經法院判
    決確定如附表，應依刑法第53條、第51條第5款規定，定其
    應執行之刑，爰依刑事訴訟法第477條第1項聲請裁定等語。
二、原裁定意旨略以：受刑人甲○○所犯如附表所示之罪，先後經
    法院判處如附表所示之刑，均經確定在案，有前揭判決各1
    份及本院被告前案紀錄表在卷可稽。又受刑人所犯如附表所
    示之罪，係於如附表編號1所示判決確定日前為之，且以原
    審為該案犯罪事實最後判決之法院。另受刑人所犯如附表編
    號2至3之罪，曾經原審以108年度訴字第785號判決定應執行
    刑為有期徒刑3年6月確定，前定之執行刑當然失效，原審自
    應以其各罪宣告刑為基礎，定其執行刑。茲檢察官聲請定其
    應執行之刑，原審審核認檢察官就上開犯罪合併定其應執行
    刑之聲請為正當，再附表編號2至3所示罪刑經定刑，已大幅
    減少60個月之宣告刑，復審酌附表之罪的犯罪類型、間隔時
    間、預防需求、刑罰比例原則及恤刑、受刑人之意見等一切
    情狀後，定其應執行有期徒刑5年2月等語。
三、抗告意旨略以：
　㈠抗告人所犯對社會危害不敢說輕微，但相對於本刑7年以上之
    重罪所侵害社會之安全、危害法益之高度行為，猶如天壤之
    別，不公之處昭然可見。再參照各法院之前例：
　⒈本院101年度上訴字第2503號偽造文書案件，判處有期徒刑18
    年3月，定應執行有期徒刑1年9月。
　⒉臺灣臺中地方法院108年度易字第733號加重竊盜罪，判處有
    期徒刑合計75月，定應執行有期徒刑1年8月。
　⒊臺灣臺北地方法院105年度訴字第245號販賣毒品罪，判處有
    期徒刑18年4月，定應執行有期徒刑4年。
　⒋臺灣臺中地方法院98年度易字第2067號詐欺案件，判處有期
    徒刑合計24年1月，定應執行有期徒刑3年。
　⒌最高法院105年度台抗字第934號竊盜罪，判處有期徒刑合計2
    5年7月，定應執行有期徒刑5年2月。
　⒍最高法院103年度台上字第3148號販賣毒品案件，判處有期徒
    刑合計38年4月，定應執行有期徒刑7年2月。
　  以上案例所屬個案，固與抗告人所犯數罪皆不相同，然抗告
    人所犯之犯罪情狀、危害社會程度、侵害法益程度是否過甚
    ，例如重傷害比普通傷害嚴重、傷害兩個人比傷害一個人嚴
    重等等。問題就在，用來表達其嚴重性的工具，亦即刑度，
    要如何形成？絕對不會是應報主義下的方式，因為那對行為
    人而言是違反比例原則的，對外部社會而言，另有違刑罰經
    濟的功能。
  ㈡我國刑法兼具報應主義及預防主義雙重目的，故於量刑時，
    倘依抗告人之行為情狀處以適當徒刑，即足懲儆，並可達防
    衛社會者，自非不可依客觀犯行與主觀惡性兩者加以考量其
    情狀，要難僅以行為人犯罪次數作為定其應執行之刑期唯一
    標準。是以應考量行為人之犯罪時間的密接性及個人情狀，
    定其應執行刑期，始較符合公平比例原則。然仍盼能考量抗
    告人之家庭狀況，家中只剩年邁的母親同外籍人士，在臺尋
    求工作機會極為困難，並且需扶養4個小孩，也是低收入戶
    家庭。抗告人因一時被金錢迷惑，進而誤入歧途，抗告人正
    處牢獄之困，家中經濟來源少了其扶助，造就其家庭痛苦亦
    同破碎。抗告人入獄已逾1年數月之久，已受教訓，只盼能
    早日服刑完畢回歸社會，老實賺錢，並照顧單親母親，以盡
    孝道，並痛改前非。請給抗告人公平公正、悔過向上、改過
    自新之機會，予抗告人最有利之裁定云云。
四、按數罪併罰之定應執行之刑，係出於刑罰經濟與責罰相當之
    考量，乃對犯罪行為人本身及所犯各罪之總檢視，除應考量
    行為人所犯數罪反應出之人格特性，並應權衡審酌行為人之
    責任與整體刑法目的及相關刑事政策，在量刑權之法律拘束
    性原則下，依刑法第51條第5款之規定，採限制加重原則，
    以宣告各刑中之最長期為下限，各刑合併之刑期為上限，但
    最長不得逾30年，資為量刑自由裁量權之外部界限，並應受
    法秩序理念規範之比例原則、平等原則、責罰相當原則、重
    複評價禁止原則等自由裁量權之內部抽象價值要求界限之支
    配，使以輕重得宜，罰當其責，俾符合法律授與裁量權之目
    的，以區別數罪併罰與單純數罪之不同，兼顧刑罰衡平原則
    ，個案之裁量判斷，除非有全然喪失權衡意義或其裁量行使
    顯然違背比例、平等諸原則之裁量權濫用情形，即不得任意
    指其為違法（最高法院100年度台抗字第653號裁定意旨參照
    ）。又執行刑之量定，係事實審法院裁量之職權，倘其所酌
    定之執行刑，並未違背刑法第51條各款所定之方法或範圍（
    即法律之外部性界限），亦無明顯違背公平、比例原則或整
    體法律秩序之理念（即法律之內部性界限）者，即不得任意
    指為違法或不當，最高法院107年度台抗字第1043、1056號
    裁定意旨可資參照。次按刑事訴訟法第370條第2項、第3項
    ，已針對第二審上訴案件之定應執行之刑，明定有不利益變
    更禁止原則之適用，於分屬不同案件之數罪併罰有應更定執
    行刑者，本於同為定刑裁定應為相同處理之原則，法院於裁
    定定應執行之刑時，自仍應有不利益變更禁止原則法理之考
    量，亦即另定之執行刑，其裁量所定之刑期，不得較重於前
    定之執行刑加計後裁判宣告之刑之總和，否則即與法律秩序
    理念及法律目的之內部界限有違（最高法院103年度第14次
    刑事庭會議決議及最高法院93年度台非字第192號判決意旨
    參照）。
五、經查：
　㈠抗告人即受刑人甲○○所犯如附表所示之罪均經判決確定在案
    ，各罪行為時均在附表編號1所示之罪判決確定日期前，並
    以原審法院為犯罪事實最後判決之法院。嗣原審依檢察官聲
    請，以附表所示各罪宣告之有期徒刑為基礎，於各刑中之最
    長期（1年6月）以上，各刑合併刑期（10年10月）以下，定
    其應執行刑為有期徒刑5年2月，並未逾越刑法第51條第5款
    所定法律外部性界限，亦無濫用裁量權等情形。
　㈡受刑人雖執前詞提起抗告，惟查：原審所定應執行刑有期徒
    刑5年2月，係於各罪宣告刑中最長（即有期徒刑1年6月）以
    上及合併刑期（即有期徒刑10年10月）以下之範圍內，且未
    逾越原審108年度訴字第785號判決就附表編號2至3所示之罪
    所定應執行刑有期徒刑3年6月，加計附表編號1所示之罪宣
    告刑有期徒刑10月及編號4所示之罪宣告刑有期徒刑1年6月
    ，所合計之刑期有期徒刑5年10月，即原裁定所定應執行刑
    並未違反刑法第51條第5款之界限，且符合量刑裁量之內部
    性界限，自難認原審本件裁量權之行使，有何違法或不當之
    處。原審亦審酌附表編號2至3所示罪刑經定刑，已大幅減少
    60個月之宣告刑，復審酌附表之罪的犯罪類型、間隔時間、
    預防需求、刑罰比例原則及恤刑、受刑人之意見等一切情狀
    後，給予受刑人適度刑罰折扣；本院復考量附表編號1至3及
    編號4，分別為詐欺罪與傷害罪之犯罪類型迥異，包含傷害
    之身體法益及詐欺之財產犯罪等不同法益之侵害；而前揭附
    表編號2至3所示共7罪經原審法院定其應執行之刑為有期徒
    刑3年6月，業已適度反應受刑人刑責，避免責任非難過度重
    複等情，並適用「限制加重原則」之量刑原理，核原審所酌
    定之應執行刑有期徒刑5年2月，符合法律授與裁量權之目的
    ，並無違反比例原則、平等原則、責罰相當原則、重複評價
    禁止原則及逸脫法律秩序理念及法律目的之內部性界限等情
    形，是抗告意旨並非可取。
　㈢至受刑人所引他案部分，因具體個案行為人所犯數罪情節互
    異，自無從援引他案所定執行刑輕重，指摘本案所定執行刑
    不當。抗告意旨此部分所指，自屬無據。
六、綜上，受刑人所執前詞提起抗告，指摘原裁定不當，為無理
    由，應予駁回。　　
據上論斷，應依刑事訴訟法第412 條，裁定如主文。
中　　華　　民　　國　　111 　年　　11　　月　　21　　日
                  刑事第七庭    審判長法　官  孫惠琳
                                      法　官  鍾雅蘭
                                      法　官  張育彰
以上正本證明與原本無異。
如不服本裁定，應於收受送達後5 日內向本院提出抗告狀。
                                      書記官  蔡麗春
中　　華　　民　　國　　111 　年　　11　　月　　21　　日
附表：受刑人甲○○定應執行刑案件一覽表
編    號  1 2 3 罪    名  詐 欺 詐 欺 詐 欺 宣告刑  有期徒刑10月 有期徒刑1年2月，共5罪 有期徒刑1年4月，共2罪 犯罪日期  107.09.17 107.09.18、 107.09.18、 107.09.19、 107.09.19、 107.09.20 107.09.19、 107.09.20 偵查（自訴）機關年度及案號  士林地檢108年度少連偵字第54號 桃園地檢107年度偵字第27872號 桃園地檢107年度偵字第27872號 最  後 事實審 法院 本院 桃園地院 桃園地院  案號 109年度上訴字第505號 108年度訴字第785號 108年度訴字第785號  判決日期 109.06.03 109.10.20    109.10.20 確  定 判  決 法院 本院 桃園地院 桃園地院  案號 109年度上訴字第505號 108年度訴字第785號 108年度訴字第785號  判決確定日期 109.06.03 109.11.30    109.11.30 是否為得易科罰金之案件  否 否        否 備    註  桃園地檢111年度執助字第8號 桃園地檢110年度執字第498號 桃園地檢110年度執字第498號    編號2至3經桃園地院108年度訴字第785號判決定應執行有期徒刑3年6月。  
編    號  4 （以下空白）   （以下空白） 罪    名       傷 害   宣告刑  有期徒刑1年6月   犯罪日期  108.05.02   偵查（自訴）機關年度及案號  桃園地檢108年度少連偵字第164號   最  後 事實審 法院 桃園地院    案號 109年度訴字第703號    判決日期 111.04.15   確  定 判  決 法院 桃園地院    案號 109年度訴字第703號    判決確定日期 111.05.25   是否為得易科罰金之案件  否   備    註  桃園地檢111年度執字第10071號